【裁判字號】    97,訴,1375
【裁判日期】    971222
【裁判案由】    侵權行為損害賠償
【裁判全文】
臺灣士林地方法院民事判決              97年度訴字第1375號
原      告  和和貿易有限公司
法定代理人  乙○○
被      告  甲○○
上列當事人間侵權行為損害賠償事件，本院於民國97年12月19日
言詞辯論終結，判決如下：
    主    文
被告應給付原告新臺幣拾陸萬玖仟柒佰元，及自民國九十七年
十月十六日起至清償日止，按年息百分之五計算之利息。
訴訟費用新臺幣仟玖佰柒拾元由被告負擔。
本判決得假執行。
    事實及理由
一、原告起訴主張：被告於民國95年6 月間任職於原告公司，擔
    任業務兼小弟工作時，竟利用職務上之機會，侵占公司款項
    。嗣兩造於96年1 月26日就被告上開侵佔行為達成和解，被
    告同意給付原告新臺幣（下同）25萬元，並約定被告應自96
    年2 月10日起，按月償還原告1 萬5,000 元，至全部清償完
    畢為止，惟被告並未依約履行。另被告為冒充業績，竟偽造
    訴外人「京華采服飾有限公司」95年9 月20日訂單、「龍霖
    服飾開發有限公司」95年11月3 日及95年12月5 日訂單、「
    嘉倍服飾店」95年11月16日訂單，致原告陷於錯誤，依訂單
    所載付款13萬3,000 元向上游廠商進貨，嗣後原告僅得以1
    萬3,000 元將上開進貨庫存低價售出，因而受有11萬9,700
    元之損害。為此本於兩造間和解契約法律關係，訴請被告給
    付25萬元；另依侵權行為法律關係，訴請被告賠償原告所受
    損害11萬9,700 元等語。並聲明求為判決如主文所示。
二、被告於本院言詞辯論期日，當庭表明：同意原告請求（本院
    97年12月19日言詞辯論筆錄）。
三、按當事人於言詞辯論時為訴訟標的之捨棄或認諾者，應本於
    其捨棄或認諾為該當事人敗訴之判決，民事訴訟法第384 條
    定有明文。本件被告既於言詞辯論時認諾原告本於兩造96年
    1 月26日和解契約，及侵權行為法律關係如訴之聲明之請求
    ，依上開法條規定，自應本於其認諾為被告敗訴之判決。
四、從而，原告本於前揭原因事實，依原告與被告間和解契約及
    侵權行為法律關係，訴請被告給付36萬9,700 元，及自起訴
    狀繕本送達翌日即97年10月16日起至清償日止，按法定利率
    即週年利率5%計算之利息，為有理由，應予准許，並依職權
    確定訴訟費用3,970 元（按原告減縮訴之聲明後訴訟標的金
    額36萬9,700元計算之裁判費）由被告負擔。
五、本件係本於被告認諾所為之判決，依民事訴訟法第389 條第
    1 項第1 款規定，應依職權宣告假執行。
六、據上論結，本件原告之訴為有理由，依民事訴訟法第78條、
    第389 條第1 項第1 款，判決如主文。
中    華    民    國    97    年    12    月    22    日
                  民事第二庭  法  官  王本源
以上正本證明與原本無異。
如對本判決上訴，應於判決送達後20日內向本院提出上訴狀。
中    華    民    國    97    年    12    月    23    日
                              書記官  陳淑女


司法院資訊處製作；財團法人民間司法改革基金會備份。
